【裁判字號】    92,台上,2726
【裁判日期】    921218
【裁判案由】    損害賠償
【裁判全文】
最高法院民事裁定                              九十二年度台上字第二七二六號
    上  訴  人  梅邦營造事業股份有限公司
    法定代理人  吳振做
    訴訟代理人  李建民律師
    被 上訴 人  寅○○
                丙○○
                辛○○
                癸○○
                丑○○
                戊○○
                己○○
                丁○○
                庚○○
                壬○○
                未○○
                午○○
                甲○○
                辰○○
                乙○○
                卯○○
                巳○○
                子○○
                ︵甲○○以次六.
    共      同
    訴訟代理人  郭惠吉律師
右當事人間請求損害賠償事件，上訴人對於中華民國九十二年二月二十六日臺灣高等
法院第二審更審判決︵九十一年度上更(三)字第一二一號︶，提起上訴，本院裁定如左
：
    主  文
上訴駁回。
第三審訴訟費用由上訴人負擔。
    理  由
按對於第二審判決上訴，非以其違背法令為理由，不得為之。又提起上訴，上訴狀內
應記載上訴理由，表明原判決所違背之法令及其具體內容，暨依訴訟資料合於該違背
法令之具體事實。民事訴訟法第四百六十七條、第四百七十條第二項定有明文。而依
同法第四百六十八條規定，判決不適用法規或適用不當者，為違背法令；依同法第四
百六十九條規定，判決有該條所列各款情形之一者，為當然違背法令。是當事人提起
上訴，如依民事訴訟法第四百六十八條規定，以第二審判決有不適用法規或適用法規
不當為理由時，其上訴狀或理由書應表明該判決所違背之法令條項，或有關判例、解
釋字號，或成文法以外之習慣或法理等及其具體內容，暨係依何訴訟資料合於該違背
法令之具體事實；如以民事訴訟法第四百六十九條所列各款情形為理由時，其上訴狀
或理由書應表明該判決有合於各該條款規定情形之具體內容，及係依何訴訟資料合於
該違背法令之具體事實。上訴狀或理由書如未依上述方法表明，或其所表明者顯與上
開法條規定不合時，即難認為已合法表明上訴理由，其上訴自非合法。本件上訴人對
第二審判決提起上訴，雖以該判決違背法令為由，惟核其上訴理由狀所載內容，無非
仍就上訴人購買包括系爭土地在內之十三筆土地，有無整體開發之意等原審取捨證據
、認定事實之職權行使，及依職權解釋契約，指摘其為不當，並就原審已論斷者，泛
言未論斷，而非表明該判決所違背之法令及其具體內容，暨依訴訟資料合於該違背法
令之具體事實，難認其已合法表明上訴理由。依首揭說明，應認其上訴為不合法。查
原審係因上訴人主張，訴外人即上訴人之法定代理人吳振做與總經理杜朝儀及吳耀卿
依民國七十年二月二十日合作契約書，共同成立上訴人公司，旨在與臺灣電力股份有
限公司交涉，以系爭土地興建金山核能廠員工所需住宅等語，並系爭不動產買賣契約
書記載之內容，暨系爭三筆土地被上訴人之被繼承人僅擁有應有部分，非單獨所有各
情，認上訴人購買系爭三筆土地係為與其他十筆土地作整體開發，以興建金山核能廠
員工所需住宅之用。並非單以合作契約書之內容，為前開事實認定之依據。上訴人執
合作契約書與不動產買賣契約書當事人不同，不能以合作契約書之內容，作為解釋不
動產買賣契約書買受土地之目的在於整體開發云云，指摘原判決不當，容有誤會，附
此敘明。
據上論結，本件上訴為不合法。依民事訴訟法第四百八十一條、第四百四十四條第一
項、第九十五條、第七十八條，裁定如主文。
中      華      民      國    九十二    年     十二     月     十八     日
                              最高法院民事第四庭
                                  審判長法官  蕭  亨  國
                                        法官  許  朝  雄
                                        法官  謝  正  勝
                                        法官  陳  淑  敏
                                        法官  劉  福  來
      右正本證明與原本無異
                                              書  記  官
中      華      民      國    九十二    年     十二     月    三十一    日
                                                                       ：


司法院資訊處製作；財團法人民間司法改革基金會備份。
